臺灣高等法院刑事裁定
110年度聲字第2479號
聲  請  人  
即  被  告  林文龍




選任辯護人  黃昱傑律師
            王聖傑律師
上列聲請人因違反毒品危害防制條例案件，不服本院法官於中華
民國110年6月2日所為之羈押處分（110年度上訴字第1881號），
聲請撤銷羈押處分，本院裁定如下：
    主  文
聲請駁回。
    理  由
一、原處分意旨略以：聲請人即被告林文龍因涉犯修正前及修正
    後之毒品危害防制條例第4條第2項之販賣第二級毒品罪嫌、
    同條第1項、刑法第30條之幫助販賣第一級毒品罪嫌，經本
    院之值日法官訊問後，認其犯罪嫌疑重大，且所犯為有期徒
    刑7年或10年以上之重罪，其前有因案遭通緝之事實，面對
    重罰，有相當理由認有逃亡之虞，有羈押之原因及必要，而
    依刑事訴訟法第101條第1項第3款之規定，於民國101年6月2
    日裁定自該日起羈押3月。
二、聲請人聲請意旨略以：縱使涉犯重罪，依法亦應有逃亡或滅
    證導致顯難進行追訴、審判或執行之危險，原羈押處分未予
    說明除重罪外之羈押原因及必要性，本案相關證據業已扣案
    、證人業已於原審交互詰問完畢，且聲請人坦承全部犯行，
    無勾串他人之必要性，聲請人先前於98年間雖有通緝紀錄，
    但是因當時住所遭徵收才另住他地，方未收到傳票，是上開
    通緝紀錄僅為過去偶發事件，聲請人應無逃亡動機，願提交
    新臺幣15萬元交保金，擔保將來之審判與執行，故請求撤銷
    或變更原羈押處分。
三、按對於受命法官所為關於羈押之處分有不服者，受處分人得
    聲請所屬法院撤銷或變更之；第409條至第414條之規定，於
    本條規定準用之，刑事訴訟法第416條第1項第1款、第4項分
    別定有明文。又按被告經法官訊問後，認為犯罪嫌疑重大，
    而有下列情形之一，非予羈押，顯難進行追訴、審判或執行
    者，得羈押之：（一）逃亡或有事實足認為有逃亡之虞者。
    （二）有事實足認為有湮滅、偽造、變造證據或勾串共犯或
    證人之虞者。（三）所犯為死刑、無期徒刑或最輕本刑為5
    年以上有期徒刑之罪，有相當理由認為有逃亡、湮滅、偽造
    、變造證據或勾串共犯或證人之虞者，刑事訴訟法第101條
    第1項定有明文。而羈押被告之目的，在於確保訴訟程序之
    進行、確保證據之存在、真實及確保刑罰之執行，而被告有
    無羈押之必要，及羈押後其原因是否仍然存在，有無繼續羈
    押之必要，應否延長羈押，均屬事實認定之問題，法院有依
    法認定裁量之職權，自得就具體個案情節予以斟酌決定，如
    就客觀情事觀察，法院許可羈押之裁定在目的與手段間之衡
    量並無明顯違反比例原則情形，即無違法或不當可言，且關
    於羈押原因之判斷，尚不適用刑事訴訟上之嚴格證明原則，
    而應適用自由證明程序，第1、2款所言「有事實足認為有..
    ..之虞」者，學理向稱為「充分理由」，而與第3款所言「
    有相當理由認為有...之虞」之「相當理由」有別；以量化
    為喻，若依客觀、正常之社會通念，認為其人已有超過百分
    之50之逃亡、滅證可能性者，當可認具有相當理由認為其有
    逃亡、滅證之虞，此與前2款至少須有百分之80以上，始足
    認有該情之虞者，自有程度之差別（最高法院98年度台抗字
    第668號裁定意旨參照）。
四、經查：
  ㈠聲請人被訴販賣第一、二級毒品罪嫌，經臺灣桃園地方法院
    以109年度訴字第1015號判決其犯販賣第二級毒品罪（共5罪
    ）、幫助販賣第一級毒品罪，定應執行有期徒刑9年，聲請
    人提起上訴，於110年6月2日移送本院審理時，由值日法官
    就起訴書及原審判決書所指之犯罪事實訊問後，聲請人坦承
    犯行，並有原判決所載各項事證為憑，足認其涉犯上開罪嫌
    ，犯嫌重大，且聲請人前有因另案遭通緝之事實，此次又面
    對重罪重罰，有相當理由認有逃亡之虞，是法官衡量上情後
    ，認有羈押之原因及必要，而依刑事訴訟法第101條第1項第
    3款之規定，裁定自該日起羈押3月，此觀諸卷附起訴書、原
    審判決、本院當日訊問筆錄及押票之記載即明，聲請人謂該
    羈押處分僅以聲請人涉犯重罪為由予以羈押，容有誤會。
  ㈡衡諸卷存事證，聲請人雖坦承全部犯行，並主張符合若干減
    刑事由，請求予以減刑，但相關減刑事由是否該當，仍待本
    院調查、審理，而聲請人所涉犯之重罪多達6罪，原審判決
    所定應執行刑亦高達9年，事理上面對多項重罪之訴追與重
    刑之執行，選擇畏罪避責，確有其相當之可能性，且聲請人
    除98年間有因施用毒品案遭到通緝之紀錄外，其自98年11月
    間起執行長達12年1月之有期徒刑，於107年9月28日因縮短
    刑期假釋出監併付保護管束，縮刑期滿日（暫）為110年9月
    5日，然其於假釋期間再犯本案各重罪，將來若本案有罪確
    定後，除本案刑期外，尚有相當期間之殘刑需一併執行，是
    綜合審酌將來可能之審理結果與執行情形、聲請人所犯重罪
    之危害社會秩序與聲請人之人身自由受拘束程度等，依據前
    揭說明，確有相當理由可認為其有逃亡之虞，且原審關於羈
    押必要性之裁量，亦不違背比例原則，聲請人僅以前案通緝
    另有原因為由，認無羈押之法定事由，並非可採。
五、綜上，原羈押之處分，在羈押原因及必要性之認定，均屬有
    據，且聲請人又查無刑事訴訟法第114條所列不得羈押之各
    款情形，其所述家庭情況，均非審酌羈押必要性時所應考量
    之重點，則原處分經核於法自無不合，聲請人就此羈押處分
    之指摘，為無理由，應予駁回。
據上論斷，應依刑事訴訟法第416條第4項、第412條，裁定如主
文。
中　　華　　民　　國　　110 　年　　6 　　月　　15　　日
                    刑事第八庭  審判長法  官  陳世宗
                                      法  官  周明鴻
                                      法  官  吳勇毅
以上正本證明與原本無異。
不得抗告。
                                      書記官  許家慧
中　　華　　民　　國　　110 　年　　6 　　月　　17　　日